臺灣高雄地方法院刑事判決　　　　　　　　　　　　九十一年度訴字第三三三一號
　　公　訴　人　臺灣高雄地方法院檢察署檢察官
　　被　　　告　甲○○
右列被告因毒品危害防制條例案件，經檢察官聲請簡易判決處刑（九十一年度毒偵字
第三三三三號、九十一年度毒偵字第四一九三號、九十一年度毒偵字第四四八五號）
，本院認不宜以簡易判決處刑（九十一年度簡字第八五四號），爰適用通常程序審理
，判決如左：
    主  文
甲○○連續施用第一級毒品，處有期徒刑捌月；又連續施用第二級毒品，處有期徒刑
伍月，扣案之安非他命貳小包（分別毛重零點公克及零點肆公克），均沒收銷毀之
。應執行有期徒刑壹年，扣案之安非他命貳小包（分別毛重零點公克及零點肆公克
），均沒收銷毀之。
    事  實
一、甲○○於民國八十九年間因施用毒品案件，經本院裁定送觀察、勒戒後，經評定
    認無繼續施用毒品傾向，經臺灣高雄地方法院檢察署檢察官以八十九年度毒偵緝
    字第一九號為不起訴處分確定後，仍不知悔改，明知海洛因及安非他命均業經公
    告列為毒品防害防制條例第二條第二項之第一、二級毒品，不得非法持有、施用
    ，仍基於施用第一級毒品之概括犯意，自九十一年四月間某日起至同年六月二日
    止，連續在高雄縣阿蓮鄉○○村○○路一二一號住處內，以將海洛因摻入香菸吸
    食之方式，每隔三、四日即施用海洛因一次；並另基於施用第二級毒品安非他命
    之犯意，在同年五月一日下午五時許回溯二十四小時內之某時起（不含公權力拘
    束之時間）至同年六月六日止，在上揭住處，連續以將安非他命置於鋁箔紙上，
    用火於下端燒烤，使安非他命汽化產生煙霧吸食之方式，施用安非他命多次。嗣
    先於同年五月一日，經警於上揭住處查獲；再於同年五月九日下午五時四十五分
    許，經警通知其至警察局採尿檢驗呈陽性反應而查獲，末為警於同年六月六日下
    午四時許，在其上揭住處查獲，並扣得安非他命二小包（驗後分別毛重零點三公
    克及零點四公克）及非其所有之吸食器一組。
二、案經高雄縣警察局湖內分局報警台灣高雄地方法院檢察署檢察官聲請以簡易判決
    處刑。
    理  由
一、按檢察官聲請以簡易判決處刑案件，經法院認為不得或不宜以簡易判決處刑者，
    應適用通常程序審判之，刑事訴訟法第四百五十二條定有明文。本件檢察官雖聲
    請以簡易判決處刑，惟被告涉犯毒品危害防制條例第十條第一項、第二項之罪，
    且公訴人認被告有連續施用毒品之情形，是被告是否宜科以六月以下有期徒刑，
    尚有斟酌餘地，是本院認不宜逕以簡易判決處刑，乃改依通常程序審理，合先敘
    明。
二、訊據被告甲○○對於在右揭時、地施用第一級毒品海洛因之事實坦承不諱，惟於
    本院審理時則矢口否認有何施用第二級毒品安非他命之事實，辯稱：我從來不曾
    施用安非他命，應該是施用海洛因時摻到的云云。經查：
（一）被告於九十一年五月一日及九十一年五月九日，經警查獲時所採集之尿液，經
      送高雄縣政府衛生局及台灣檢驗科技股份有限公司檢驗之結果均呈嗎啡陽性反
      應，有該局九十一年五月十四日九一煙檢字第六六六號煙毒尿液檢驗成績書及
      該公司九十一年五月十七日檢驗被告（編號ＫＺ000000000000號
      ）各一紙附卷可稽；按海洛因注射入人體後，水解還原成嗎啡，再循嗎啡之代
      謝方式排出體外，已據行政院衛生署藥物食品檢驗局以（七三）藥檢壹字第○
      三○二二一號函說明綦詳；另被告於九十一年六月六日為警採尿，其尿液經檢
      驗後雖呈嗎啡陰性反應，此有高雄縣政府衛生局九一煙檢字第八三０號煙毒尿
      液檢驗成績書一紙在卷可稽，然按海洛因經注入人體後，百分之九十以上於二
      十四小時內自尿中排出，平均可檢出時限，約為四十五小時，亦據行政院衛生
      署藥物食品檢驗局以八十一年九月八日（八十一）藥檢壹字第八一一四四八八
      五號函敘述明白，則被告既已於坦承其最後一次施用海洛因之時間為九十一年
      六月二日，而尿液檢驗須受驗人於檢驗前一段時間內確有施用毒品方能驗出施
      用毒品之陽性反應，已如前述，則被告尿液送驗結果雖呈嗎啡陰性反應，只足
      證被告為警查獲前二十四小時內適無施用海洛因，尚難以此認定被告全無施用
      海洛因之犯行，附此敘明；是本件被告於警訊及本院審理中之自白堪認與事實
      相符，其確有施用第一級毒品海洛因之犯行洵堪認定。
（二）被告於九十一年五月一日、九十一年五月九日及九十一年六月六日三次經警採
      尿，檢驗結果均呈甲基安非他命陽性反應，有高雄縣政府衛生局煙檢字第六六
      六號、煙檢字第八三０號煙毒尿液檢驗成績書二紙及台灣檢驗科技股份有限公
      司檢驗被告（編號ＫＺ000000000000號）一紙附卷可稽，而被告
      之尿液經高雄縣政府衛生局以免疫學分析法及ＴＯＸＩ—ＬＡＢ（毒物層析法
      ）方法二種化驗方法檢驗，而台灣檢驗科技股份有限公司則係以免疫學分析法
      及氣相層析質譜儀法二種化驗方法檢驗，而檢驗結果均呈甲基安非他命陽性反
      應，而甲基安非他命經口服投與後，約百分之七十於二十四小時內可自尿液中
      排出，又其尿液內含甲基安非他命成分之檢出，與投與甲基安非他命的量、個
      人體質、檢驗儀器之精密度有關，通常採尿化驗是否呈陽性反應，應以投與後
      二十四小時內所採者為宜，此亦有行政院衛生署藥物食品檢驗局（八十）藥檢
      壹字第四五二九號函可稽；再被告於警訊及偵查中，對於其確有施用安非他命
      之行為均已坦白承認，參以被告僅於一個多月之時間內，經警三次採尿送驗，
      結果竟均呈安非他命陽性反應，足認被告應有施用安非他命之習慣無訛，是被
      告於本院審理時方翻異前詞，所辯不足採信；其確有施用第二級毒品安非他命
      之犯行，亦洵堪認定。
（三）被告於八十九年間因施用毒品案件，經本院以八十九年度毒聲字第二四一號裁
      定送觀察、勒戒，經評定認無繼續施用毒品傾向，經台灣高雄地方法院檢察署
      檢察官於八十九年三月十三日以八十九年度毒偵緝字第一九號不起訴處分確定
      ，而被告所犯本案施用第一、二級毒品之犯行，經本院於九十一年度毒聲字第
      五一一四號裁定送觀察、勒戒後，認有繼續施用毒品傾向，復經本院以九十一
      年毒聲字第六五二三號裁定施以強制戒治等情，有台灣高等法院被告全國前案
      紀錄表、高雄地方法院檢察署刑案資料查註紀錄表、台灣高雄看守所附設勒戒
      處所九十一年九月二十五日高所坤戒勒字第二三九０號函附有無繼續施用毒品
      傾向證明書各一份附卷可證，足證被告於觀察、勒戒後，無繼續施用毒品傾向
      ，經檢察官為不起訴處分後，五年內再犯本件施用第一、二級毒品罪，經觀察
      、勒戒後，有繼續施用毒品之傾向，自應依法論科。
三、核被告所為，係犯毒品危害防制條例第十條第一項施用第一級毒品罪及同條例第
    十條第二項施用第二級毒品罪。被告因連續施用第一、二級毒品前持有毒品之行
    為，本應論以連續持有之罪，惟各該次持有毒品之行為均為其後施用毒品之行為
    所吸收，均不另論連續持有第一、二級毒品罪。被告先後多次施用第一、二級毒
    品之犯行，均時間緊接，犯罪構成要件相同，顯係基於概括犯意反覆為之，皆應
    依連續犯之規定論以一罪，並均加重其刑。又被告所犯上開二罪間，犯意各別，
    罪名互異，應予分論併罰。審酌被告前因施用毒品案件，經法院先後裁定送觀察
    、勒戒後，竟又犯相同罪行，顯見意志不堅，惟其犯罪係戕害自身，尚未害及他
    人，犯罪後坦承部分犯行，態度尚佳等一切情狀，量處如主文所示之刑，並定其
    應執行之刑。扣案之第二級毒品安非他命二小包，經檢驗後確定為第二級毒品安
    非他命（驗後分別淨重零點三公克及零點四公克），此有高雄醫學大學附設中和
    紀念醫院檢驗報告（編號九一一一—二三、九一一一—二四號）二紙附卷可稽，
    屬違禁物，不論屬於被告所有與否，均應依毒品危害防制條例第十八條第一項前
    段規定，宣告沒收銷毀之，又送鑑耗損之安非他命晶體，既已滅失，自無庸再予
    宣告沒收銷燬之必要。末查，被告經警查獲時雖扣得吸食器一組，然被告堅稱該
    物為其友人所有而非其所有，再經本院送驗後其上並未有任何毒品陽性反應，此
    有高雄醫學大學附設中和紀念醫院檢驗報告（編號九一一一—二五號）一紙附卷
    可按，是該扣案物既無毒品殘留其上，又無證據證明該物為專供施用毒品之器具
    或確為被告所有之物，是本院就此爰不為沒收之諭知。
據上論斷，應依刑事訴訟法第二百九十九條第一項前段、第四百五十二條，毒品危害
防制條例第十條第一項、第二項、第十八條第一項前段，刑法第十一條、第五十六條
、第五十一條第五款，判決如主文。
中      華      民      國      九十一    年    十二    月    二十六    日
                                  臺灣高雄地方法院刑事第四庭
                                      審判長法官  黃建榮
                                            法官  陳銘珠
                                            法官  盧怡秀
右正本證明與原本無異。
如不服本判決，應於判決送達後十日內，向本院提出上訴狀。
                                          書記官  林佳蓉
中      華      民      國      九十一    年    十二    月    二十七    日
附錄論罪科刑法條：
毒品危害防制條例第十條
施用第一級毒品者，處六月以上五年以下有期徒刑。
施用第二級毒品者，處三年以下有期徒刑。
